【裁判字號】    97,上訴,819
【裁判日期】    970603
【裁判案由】    毒品危害防制條例等
【裁判全文】
臺灣高等法院刑事判決                 97年度上訴字第819號
上  訴  人  臺灣士林地方法院檢察署檢察官
上  訴  人
即  被  告  戊○○
選任辯護人  沙洪律師
上  訴  人
即  被  告  丁○○
                    （另案在臺灣臺北監獄執行）
選任辯護人  法律扶助律師林銘龍
上列上訴人等因被告等違反毒品危害防制條例等案件，不服臺灣
士林地方法院96年度訴字第1005號，中華民國97年1月7日第一審
判決（起訴案號：臺灣士林地方法院檢察署96年度偵第6153、
9362、10715 號，96年度毒偵字第1782號），提起上訴，本院判
決如下：
    主  文
原判決關於戊○○販賣第二級毒品肆罪部分及其執行刑均撤銷。
戊○○販賣第二級毒品，累犯，處有期徒刑柒年陸月，第000000
0000號行動電話一支（含SIM卡）沒收，販賣毒品所得新臺幣壹
仟元沒收，如全部或一部不能沒收時，以其財產抵償之；又販賣
第二級毒品，累犯，處有期徒刑柒年陸月，第0000000000號行動
電話一支（含SIM卡）沒收，販賣毒品所得新臺幣參仟元沒收，
如全部或一部不能沒收時，以其財產抵償之；又販賣第二級毒品
，累犯，處有期徒刑柒年陸月，第0000000000號行動電話一支（
含SIM卡）沒收，販賣毒品所得新臺幣伍仟元沒收，如全部或一
部不能沒收時，以其財產抵償之；又販賣第二級毒品，累犯，處
有期徒刑柒年陸月，第0000000000號行動電話一支（含SIM卡）
沒收，販賣毒品所得新臺幣壹仟元沒收，如全部或一部不能沒收
時，以其財產抵償之。應執行有期徒刑拾陸年，第0000000000號
行動電話一支（含SIM卡）沒收，販賣毒品所得新臺幣壹萬元沒
收，如全部或一部不能沒收時，以其財產抵償之。
其他上訴駁回。
    事  實
一、戊○○前因違反毒品危害防制條例案件，經原審法院以94年
    度湖簡字第162號判處有期徒刑3月確定，於民國95年6月12
    日執行完畢（構成累犯）。詎仍不知悔改，明知甲基安非他
    命（下稱安非他命）係第二級毒品，依法不得持有、販賣，
    仍基於營利犯意，以其所有第0000000000號行動電話為聯絡
    工具，於附表一所示時間、地點、價格（貨幣單位均為新臺
    幣），販賣安非他命予乙○○（原名林耀徽）3次、丙○○1
    次。嗣經臺灣士林地方法院檢察署檢察官核發通訊監察書，
    就0000000000號行動電話實施通訊監察，始循線偵悉上情（
    戊○○另涉犯施用第二級毒品罪部分，業經其撤回上訴確定
    ）。
二、丁○○於86年間因違反麻醉藥品管理條例罪，經法院判處有
    期徒刑5月，86年10月16日執行完畢，88年間因逃亡罪，經
    國防部高等軍事法院判處有期徒刑10月，89年9月2日執行完
    畢（不構成累犯）。猶不知悔改，明知安非他命為第二級毒
    品，依法不得持有、販賣，亦基於營利犯意，於95年11月22
    日某時，在臺北縣汐止市○○路某便利商店門口，以1,000
    元之價格販賣安非他命1小包（含袋重約0.3公克）予甲○○
    施用。嗣警察96年2月8日持搜索票至甲○○臺北縣汐止市○○路88巷16號2樓住處搜索，當場扣得安非他命殘渣袋1只（
    內含量微無法析離秤重之安非他命殘渣）及吸管1支。甲○○供承其持有之安非他命係購自丁○○，始循線察悉上情（
    丁○○另犯侵占遺失物罪部分，業經其撤回上訴確定）。
三、案經臺北市政府警察局南港分局、內湖分局及臺北縣政府警
    察局板橋分局報由臺灣士林地方法院檢察署檢察官偵查起訴
    。
    理  由
壹、證據能力
一、證人乙○○、甲○○、林沐陞，及證人即共同被告丁○○於
    檢察官偵查時具結之證言，未據當事人或辯護人釋明有何顯
    有不可信之情況，依法有證據能力。證人乙○○、甲○○、
    丁○○、丙○○已於原審具結作證，所為證言亦有證據能力
    。
二、下引通訊監察譯文係檢察官依法核發通訊監察書，對戊○○
    之0000000000號行動電話實施通訊監察所得錄音之譯文，當
    事人及選任辯護人均不爭執，亦曰無庸再送比對，自得採為
    證據。
三、戊○○辯稱其96年5月10日警詢自白販賣安非他命予乙○○
    、丙○○部分，係警察打好筆錄後，請其照念云云。惟證人
    即警員林沐陞與戊○○對質後，戊○○已就該次警詢自白之
    情狀，釋稱：「林沐陞偵查佐是拿譯文問我是不是有在通話
    時間販毒，當時我害怕所以就承認了。」、「我當時害怕，
    所以就照著譯文回答，其實沒有（販毒之事實）。」（偵字
    第9362號卷107頁）。又稱：「（警察有無打你、脅迫、利
    誘，或其他讓你無法自由陳述的事情？）當下我的感覺是，
    好，我配合他們，他們要我做筆錄，要我承認，我就承認了
    。」、「（所以你當時是按照你自己的自由意識承認，但是
    現在實際認為並沒有這件事情，所以改口否認？）是」等語
    （96年度聲羈字第304號卷）。參以戊○○於警詢時，並非
    全盤承認通訊監察譯文所示之嫌疑事實，仍舊否認販賣毒品
    予林筱涵，即其並未爭執警詢自白之任意性，或有何陳述與
    筆錄記載不一致之情形，而係爭執警詢陳述內容之證明力而
    已，該警詢陳述自有證據能力。
四、丁○○辯稱其96年4月13日警詢自白販賣安非他命予甲○○
    部分，係警察打好筆錄後，請其照念云云。惟其未釋明係遭
    何不法手段取供而為陳述。況其於96年5月22日檢察官偵訊
    時，亦為相同之陳述，復於供後以證人身分具結（偵字9362
    號卷第85頁以下），堪認丁○○96年4月13日警詢自白係出
    於自由意志，亦無陳述與筆錄記載不符情形，應認其警詢陳
    述亦有證據能力。
貳、戊○○、丁○○販賣第二級毒品有罪部分
一、訊據被告戊○○否認販賣安非他命予乙○○、丙○○，辯稱
    ：伊與乙○○有債務糾紛，希望與其對質，伊是與乙○○、
    丙○○合資購買。丁○○亦否認販賣安非他命予甲○○，辯
    稱：甲○○稱交易金額為1,000元，又稱係2,000元，或曰合
    資購買，原審未予詳查，於法不合；通訊監察譯文中之電話
    係伊打給甲○○，問甲○○東西好嗎？還有沒有等語，可見
    不是伊賣給甲○○，伊祇有一點點安非他命，自己用都不夠
    了，怎可能為1,000元販賣或轉讓給別人各云云。惟查：
  (一)戊○○販賣安非他命予乙○○之犯行，業據證人乙○○證稱
    ：伊在電動玩具店打電玩而認識戊○○，曾3次向戊○○買
    安非他命，分別於95年11月19日11點7分左右在伊住家樓下
    向戊○○購買1,000元之1小包安非他命；於95年11月22日凌
    晨在基隆火車站旁之滿天星電動玩具店向戊○○以3,000元
    購入1克之安非他命；於95年11月30日上午11時14分左右，
    向戊○○以5,000元購入1克安非他命，由戊○○送至住家樓
    下即三民汽車公司外給伊等語明確（原審卷57至77頁）。乙○○上開所證，除與其先前於偵查時結證內容（偵字第9362
    號卷105頁）大致相符外，且有附表二所示乙○○與戊○○
    之通訊監察譯文可資佐證。該通訊監察譯文係在討論安非他
    命之味道、交易數量、價格、來源、交易地點等，且乙○○
    就通話內容釋稱：附表二編號63之通話內容是伊要向戊○○
    買安非他命，買了1,000元，安非他命是在伊住家樓下拿的
    ，是戊○○拿到伊家樓下，伊住家就在三民汽車公司隔壁；
    附表二編號64、65之內容，是伊要拿安非他命時與戊○○聯
    絡的電話，所以伊是在95年11月19日11時7分左右拿到安非
    他命；編號89通話內容提及「今天東西不錯」以及編號96提
    及「東西順便留給你」，東西均是指安非他命；編號121之
    通話內容，是伊向戊○○嫌棄其於95年11月22日在基隆車站
    旁之滿天星電玩店購入之安非他命品質；編號152、154號分
    別是送安非他命至伊住家給伊，以及伊領錢要跟戊○○拿安
    非他命之相關對話內容（原審卷60至69頁）。此外乙○○曾
    因施用毒品，經法院裁定觀察、勒戒，有本院被告前案紀錄
    表可佐（本院卷第117、118頁）。戊○○亦坦承第00000000
    00號行動電話為其所有，復有通聯調閱查詢單1紙在卷可稽
    （偵字第9362號卷第8、55頁，偵字第10715號卷第29頁），
    堪認戊○○之警詢自白與事實相符。
  (二)戊○○一度辯稱其不識乙○○，經乙○○當庭透過指認室明
    確指證後，改稱伊與乙○○之各次通話內容，係其2人合資
    購買毒品之對話云云。惟觀之附表二各次對話，係戊○○與
    乙○○交涉「安仔」即安非他命之價格，乙○○向戊○○抱
    怨先前購入之安非他命品質不佳，戊○○向乙○○保證安非
    他命之品質、數量等情，顯非2人合資購買至明，故戊○○
    所辯顯然不實。
  (三)戊○○販賣安非他命予丙○○之犯行，亦據證人丙○○證述
    明確（原審卷第111至168頁）。丙○○復證稱：伊確曾與被
    告戊○○合資購買毒品，然如係合資時，戊○○會主動打電
    話給伊，且如是1,000元購買的情形，就不是合資等語明確
    。則依丙○○所證，戊○○於附表一編號4即96年1月20日14
    時許，在臺北縣汐止交流道旁以1,000元代價交付丙○○1小
    包安非他命，該次交易即非「合資購買」，至堪認定。而丙○○確因施用安非他命，經法院於96年間裁定觀察、勒戒，
    亦有本院被告前案紀錄表在卷可稽（本院卷第121頁）。
  (四)丁○○販賣安非他命予甲○○之犯行，業據丁○○於警詢坦
    承其於95年11月22日某時，在臺北縣汐止市○○路口之便利
    商店，交付安非他命1包（含袋重約0.3公克）予甲○○，並
    向甲○○收取1,000元（偵9362號卷第25頁），核與證人甲○○於偵查時所證大致相符（偵6153號卷第31、34頁，甲○○曾於警詢時證述該次交易交付之金額為2,000元，惟此一
    出入並不影響丁○○販賣安非他命予甲○○之基本事實認定
    ，爰以有利被告原則，認定交易金額為1,000元），且有附
    表三所示其2人之通訊監察譯文可資佐證（偵6153號卷第32
    頁），而甲○○有施用毒品，經法院裁定觀察、勒戒之情形
    ，亦有本院被告前案紀錄表可證（本院卷第127頁背面）。
    丁○○辯稱通訊監察譯文內容係其向甲○○買安非他命之對
    話云云。然上揭通訊監察譯文，係丁○○於交易之翌日即95
    年11月23日，持用戊○○之0000000000號手機撥打甲○○之
    0000000000號手機，向甲○○詢問昨天的東西好嗎，還有剩
    嗎，甲○○答稱沒有了，品質不錯等語（甲○○證稱該通話
    內容所指「東西」即安非他命），顯係丁○○詢問甲○○其
    昨天施用之安非他命品質如何，而非丁○○向甲○○購買安
    非他命後之對話，故丁○○上揭辯解洵無足採。
  (五)丁○○嗣翻異前詞，辯稱該次伊係與甲○○合資購買安非他
    命云云，甲○○亦改稱合資購買而附和丁○○之辯詞。惟被
    告丁○○與證人甲○○有關合資情節，所述有下列瑕疵，堪
    認所謂「合資」云云，係臨訟捏造、偽證之詞，不足採信：
  (1)就該次合資之數額及提出款項之情形，甲○○先證稱：95年
    11月22日這次是伊與甲○○各出3,000元，合資共6,000元購
    入1克安非他命（原審卷第127頁）。後又證稱：「那次是我
    打電話給他要買毒品他說要問問看，後來打電話給我說要跟
    我一人出一半，兩個人總共3,000元。」、「我先出錢，他
    後來有還我。」云云（原審卷第125、132頁）。丁○○則稱
    ：當時是伊與甲○○一人當場拿2,000元出來，沒有人先出
    云云（原審卷第137頁）。彼等所言已不相一致。
  (2)就該次合資購買毒品，何人出面購買乙節，證人甲○○證稱
    ：「（何人去拿毒品？）每次都是我打電話給他，他去買。
    」、「丁○○去買」（原審卷第125、126頁）。惟丁○○卻
    稱：「是我們共乘一部機車到樟樹二路的7-11前跟一個叫阿
    輝的人買。」（原審卷第137頁）。
  (3)有關丁○○曾與甲○○合資購買安非他命之次數，甲○○證
    稱不僅一次（原審卷第125頁），丁○○卻稱僅只一次（原
    審卷第137頁）。
  (4)從而，甲○○所證有關95年11月22日當次交易係伊與丁○○
    2人合資購買云云，顯屬不實，不足採信。
  (六)丁○○又稱該次係幫戊○○販賣安非他命予甲○○。惟其於
    原審已自白伊對戊○○之指訴全係偽證（原審卷第141頁）
    。又丁○○就戊○○參與該次交易所為證述，先稱：「我於
    95年11、12月份左右（詳細時間已忘記），曾拿1小包（約
    0.2克）安非他命至汐止市○○路口的7-11便利商店門口，
    親手將毒品賣給甲○○本人，並收取新臺幣1,000元。」、
    「是綽號小鄭之男子叫我拿去賣給甲○○，我收了錢之後也
    將錢交給綽號小鄭收執。」（偵字6153號卷第7頁）。後稱
    ：「我有幫戊○○賣過毒品給甲○○，只有一次，是在95年
    年底，我們約在茄苳路口的7-11便利商店，當天是我開車載
    戊○○，到了約定地點後，甲○○走到車子旁邊，戊○○就
    交毒品給甲○○，甲○○就交錢給戊○○。」（偵字6153號
    卷第33頁），先後陳述之事實已有歧異。公訴人依卷存證據
    ，亦認此次販賣犯行係丁○○一人所為，自無從遽認丁○○
    95年11月22日販賣安非他命予甲○○之犯行另有共犯存在。
  (七)綜上所述，丁○○於95年11月22日單獨販賣安非他命予甲○○之犯行，亦堪認定。
  (八)乙○○已於偵查時具結作證，復於原審到庭具結受詰問，且
    本件事證已臻明確，戊○○請求與乙○○對質，本院認無必
    要，附此敘明。
二、所謂販賣行為，須行為人主觀上有營利意圖，且客觀上有販
    入或賣出毒品行為，即足構成，至於實際上是否已經獲利，
    則非所問。又販賣毒品係政府嚴予查緝之違法行為，並無公
    定價格，且出售份量可任意分裝增減，價格亦因毒品純度、
    買賣數量、買賣雙方關係資力、毒品來源是否充裕、檢警查
    緝等因素而有不同，難有客觀之標準，是販賣利得除經行為
    人坦承或價量明確外，實難加以認定，然不論是瓶裝或紙包
    之毒品，均可任意分裝或增減其分量，復可依買受人之需求
    按原包裝賣出或再分裝為小包出售，則無論以原包裝賣出或
    分裝後再行出賣之每包售價，均可因賺取價差而牟得利益，
    至為昭然。況安非他命毒品價格昂貴，取得不易，且為政府
    嚴予查緝之犯罪，凡為販賣之不法勾當者，苟無利可圖，應
    無甘冒被查緝法辦重刑之危險，平白無端義務為該買賣之工
    作。觀之戊○○與乙○○第一次交易前對話內容，當乙○○
    詢問戊○○「1克多少？」，戊○○回稱：「你說吧，我賺
    個走路工就好了。」顯見戊○○主觀上確有營利意圖。況戊○○與乙○○僅係在基隆車站旁之滿天星電動玩具店內偶然
    認識之電玩同好，並無密切關係，而近年來政府為杜絕毒品
    之氾濫，對於查緝施用及販賣毒品之工作，無不嚴加執行，
    販賣毒品罪又係重罪，設若無利可圖，戊○○豈有以原價轉
    讓予乙○○，並還送貨到府之理？是戊○○購入安非他命之
    純度、價格、重量固均難以確認，無從查考其販入價格，及
    嗣後販賣所獲得具體利潤之金額，然其主觀上確有營利意圖
    ，則堪認定。又戊○○與丙○○間因同從事電訊業而相識，
    2人僅是普通朋友，並非親故至交，戊○○未曾無償轉讓安
    非他命供丙○○施用，均據丙○○證述在卷（原審卷第120
    至123頁），苟無利得，戊○○豈會甘冒重刑之風險而為丙○○取得安非他命？堪認戊○○有營利之意圖及事實。另丁○○與甲○○亦非親故至交，苟無利得，豈會甘冒重刑之風
    險，為甲○○取得安非他命之理，故丁○○有償交付安非他
    命予甲○○之行為，有營利之意圖及事實，亦堪認定。
三、核被告戊○○、丁○○所為，均犯毒品危害防制條例第4條
    第2項販賣第二級毒品罪，彼等持有安非他命之低度行為，
    為販賣之高度行為所吸收，均不另論罪。戊○○有事實欄所
    載之科刑執行情形，有本院被告前案紀錄表可證，於受有期
    徒刑執行完畢後5年內，故意再犯本件有期徒刑以上各罪，
    為累犯，除無期徒刑不能加重外，均應加重其刑。戊○○4
    次販賣安非他命之行為，犯罪時間不同，地點亦異，應認係
    個別起意，應分論併罰。
四、戊○○販賣第二級毒品4罪部分，戊○○提起上訴，仍執陳
    詞，否認犯罪，其上訴均無理由。惟法律上屬於自由裁量之
    事項，並非概無拘束性，自由裁量係於法律一定之外部界限
    內，使法官具體選擇以為適當之處理，因此，在裁量時必須
    符合法律之目的；更言之，須受法律秩序之理念所指導，此
    即自由裁量之內部界限。在數罪併罰而有二裁判以上，定其
    應執行之刑之情形，固屬自由裁量事項，但應受法律之內、
    外部界限所拘束，要屬當然。又宣告多數有期徒刑者，於各
    刑中之最長期以上，各刑合併之刑期以下，定其刑期，但不
    得逾30年，刑法第51條第5款定有明文。原判決依毒品危害
    防制條例第4條第2項規定，論處戊○○販賣第二級毒品共4
    罪，各罪均量處有期徒刑7年6月，各刑合併之刑期共30年。
    乃原判決酌定其應執行之刑為有期徒刑12年6月，不及其中
    2罪合併之刑，難謂無逾越自由裁量之內部界限。檢察官上
    訴指摘原判決定執行刑不當，即有理由，且第0000000000號
    行動電話係戊○○所有，供其犯販賣毒品所用之物，原判決
    未依法沒收，亦有未洽，應由本院將戊○○販賣第二級毒品
    4罪及其執行刑部分均撤銷。爰審酌販賣毒品危害國民健康
    ，且擾亂社會治安，乃普世嚴重之社會問題，戊○○除本身
    涉犯施用毒品罪外，竟多次販賣毒品予他人牟利，犯後否認
    犯行，企圖脫免重罪，及其素行、犯罪動機、手段、生活狀
    況、智識程度、販賣之次數、對象、數量及犯罪後態度等一
    切情狀，分別量處如主文所示之刑，並定其應執行之刑，以
    示儆懲。其販賣安非他命予丙○○、乙○○所得金錢，雖未
    扣案，仍應於各主刑主文項下諭知沒收，如全部或一部不能
    沒收時，以其財產抵償之，並定其執行刑。第0000000000號
    行動電話（含SIM卡）係戊○○所有，為其所自承，且有通
    聯調閱查詢單可證，乃其犯販賣毒品所用之物，應於各罪主
    文項下沒收。至戊○○為警扣案之安非他命1包及外包裝之
    夾鏈空袋1只，並非供戊○○販賣之用，而係供其自己施用
    ，已於其施用毒品罪之主刑項沒收銷燬，附此敘明。
五、被告丁○○販賣第二級毒品部分，原審本同上見解，適用毒
    品危害防制條例第4條第2項、第19條第1項規定，審酌其未
    能坦承犯行，及其素行、犯罪動機、手段，犯罪時所受之刺
    激、品性、生活狀況、智識程度、販賣次數、對象、數量、
    犯罪所生損害等一切情狀，量處有期徒刑7年4月，販賣所得
    應予沒收，如全部或一部不能沒收時，以其財產抵償之，核
    無違誤，量刑亦稱妥適。丁○○提起上訴，否認犯罪，其上
    訴為無理由，應予駁回。
參、戊○○、丁○○於95年7、8月間不詳時點共同販賣安非他命
    無罪部分
一、公訴意旨另以：戊○○與丁○○均明知安非他命為第二級毒
    品，依法不得販賣，竟共同基於販賣犯意聯絡，於95年7、8
    月間某日，由戊○○指示丁○○駕駛自用小客車附載其前往
    臺北縣汐止市○○路某便利商店門口，以1,000元之價格，
    販賣1小包予甲○○施用，因認其2人共同涉犯毒品危害防制
    條例第4條第2項之販賣第二級毒品罪嫌。
二、公訴人認被告2人有此犯行，無非以丁○○、甲○○偵訊時
    所證為其主要論據。
三、惟戊○○始終否認有此犯行。至丁○○於警詢、偵訊中對己
    不利之陳述內容，自始至終均明確陳稱係於「95年11、12月
    」左右，在臺北縣汐止市○○路的7-11便利商店門口，幫戊○○與甲○○交易1次，並未坦承有何於「95年7、8月間」
    在同上地點販賣安非他命予甲○○之犯行。其後丁○○即否
    認有此犯行。而甲○○固曾於警詢時證稱於95年7、8月間向
    丁○○買過毒品，嗣於偵訊時證稱：「（為什麼在警察局你
    稱於95年7、8月間也向丁○○買過毒品？）那段時間有無跟
    他買我忘記了。」即甲○○前後陳述並非一致，而存有瑕疵
    。則除甲○○上揭有瑕疵之證言外，別無其他積極證據可資
    佐證，自不能遽為不利被告2人有罪之認定。原審因而就被
    告2人被訴於95年7、8月間不詳時點共同販賣安非他命予甲○○部分，為無罪之諭知，即無不合。檢察官上訴意旨略稱
    ：丁○○於偵查中轉換為證人身分作證，其證言即足補強戊○○之自白，原判決認丁○○之證言為被告之自白，需有補
    強證據，適用法律顯有錯誤；又施用毒品者所稱某人購買毒
    品之供述，需補強證據以擔保其供述之真實性者，非法所明
    定之證據法則，亦非最高法院以判例所建立之證據法則，原
    判決遽以適用認定甲○○非屬獨立之證據方法，亦屬不當；
    證人丁○○於96年5月22日證稱曾載戊○○到臺北縣汐止市
    ○○路的便利商店與甲○○交易安非他命，印象中有幫助戊○○賣過1次，是95年底，是甲○○打電話給伊，要向伊買
    安非他命，伊說伊沒有，剛好伊在戊○○住處，就把電話交
    給戊○○，鄭就叫伊開車載鄭去交1包安非他命給甲○○，
    收取1,000元，甲○○亦稱95年7、8月間伊與丁○○約在便
    利商店口，丁○○開車載一朋友，伊與該名朋友以1,000元
    交易安非他命等語，二者所言除時間不同外，其餘均相符，
    足見甲○○於95年7、8月間向被告2人買安非他命外，尚於
    95年11、12月間向丁○○買安非他命，甲○○恐係將二次時
    間混淆，甲○○與被告2人無何恩怨，應以其證言可採云云
    ，指摘原判決此部分不當。惟甲○○之證言有上揭瑕疵，丁○○於95年11月22日係單獨販賣安非他命予甲○○，亦如上
    述，此外並無其他積極證據足認被告2人有於95年7、8月間
    共同販賣安非他命之行為，自不能認定被告2人有此部分犯
    行，是檢察官此部分之上訴為無理由，應予駁回。
據上論斷，依刑事訴訟法第368條、第369條第1項前段、第364條
、第299條第1項前段，毒品危害防制條例第4條第2項、第19條第
1項，刑法第2條第1項、第11條、第47條第1項、第51條第5款、
第9款，判決如主文。
本案經檢察官謝英民到庭執行職務。
中    華    民    國    97    年     6    月     3    日
            刑事第二庭    審判長法  官  呂丹玉
                                法  官  林恆吉
                                法  官  李麗玲
以上正本證明與原本無異。
如不服本判決，應於收受送達後10日內向本院提出上訴書狀，其
未敘述上訴之理由者並得於提起上訴後10日內向本院補提理由書
狀（均須按他造當事人之人數附繕本）。
                                書記官  陳啟文
中    華    民    國    97    年     6    月     3    日
附錄論罪科刑法條全文：
毒品危害防制條例第4條第2項
製造、運輸、販賣第二級毒品者，處無期徒刑或7年以上有期徒
刑，得併科新臺幣7百萬元以下罰金。
附表一：紀元均為【民國】，貨幣單位均為【新臺幣】
┌──┬────┬─────┬──────┬──────┐
│編號│販賣對象│  時間    │  地點      │販賣價格    │
├──┼────┼─────┼──────┼──────┤
│    │乙○○  │95年11月19│臺北市內湖區│以1千元之價 │
│1   │（綽號阿│日上午10時│民權東路6 段│格，販賣第二│
│    │宸）    │許        │322號三民汽 │級毒品安非他│
│    │        │          │車公司（即林│命1小包     │
│    │        │          │郁宸住家樓下│            │
│    │        │          │）          │            │
├──┤        ├─────┼──────┼──────┤
│    │        │95年11月22│基隆車站旁滿│以3千元之價 │
│    │        │日凌晨0時 │天星電玩店內│格，販賣第二│
│2   │        │許        │            │級毒品安非他│
│    │        │          │            │命1小包（約1│
│    │        │          │            │公克）      │
├──┤        ├─────┼──────┼──────┤
│    │        │95年11月30│臺北市內湖區│以5千元之價 │
│    │        │日上午11時│民權東路6 段│格，販賣第二│
│3   │        │許        │322號三民汽 │級毒品安非他│
│    │        │          │車公司（即林│命1小包（約1│
│    │        │          │郁宸住家樓下│公克）      │
│    │        │          │）          │            │
├──┼────┼─────┼──────┼──────┤
│    │丙○○  │96年1月20 │臺北縣汐止交│以1千元之價 │
│4   │（綽號阿│日14時許  │流道旁      │格，販賣第二│
│    │智）    │          │            │級毒品安非他│
│    │        │          │            │命1小包     │
└──┴────┴─────┴──────┴──────┘
附表二：【摘自臺北市政府警察局南港分局譯文表，第9362號卷
          第62頁至第63頁】
┌───┬─────┬──────┬──────┬─────────────────┐
│編號  │通話時間  │發話人資料  │受話人資料  │ 通訊監察譯文內容                 │
│      │          │            │            │                                  │
├───┼─────┼──────┼──────┼─────────────────┤
│63    │95年11月19│戊○○（A） │乙○○（B） │A ：在家喔，你要嗎。我這裡有整顆的│
│      │日10時42分│0000000000  │0000000000  │    。                            │
│      │36秒      │            │            │B ：喔                            │
│      │          │            │            │A ：我順便要補給你                │
│      │          │            │            │B ：你還知道要補給我              │
│      │          │            │            │A ：我當然知道阿，我這批東西不錯  │
│      │          │            │            │B ：1 克多少？                    │
│      │          │            │            │A ：你說吧，我賺個走路工就好了。  │
│      │          │            │            │B ：你的東西都比別人貴            │
│      │          │            │            │A ：我的東西比別人貴是因為現在市場│
│      │          │            │            │    價格上揚                      │
│      │          │            │            │B ：你這批是大陸的嗎              │
│      │          │            │            │A ：這批安仔的味道不錯，我現在人在│
│      │          │            │            │    提頂剛 過濱江街，我快到你家時 │
│      │          │            │            │    打電話給你                    │
├───┼─────┼──────┼──────┼─────────────────┤
│64    │同日11時4 │戊○○（A） │乙○○（B） │A：我快到了。                     │
│      │分五秒    │0000000000  │0000000000  │B：好                             │
│      │          │            │            │A：轉個彎就到了                   │
│      │          │            │            │B：嗯                             │
├───┼─────┼──────┼──────┼─────────────────┤
│65    │同日11時7 │戊○○（A） │乙○○（B） │A：我到了                         │
│      │分32秒    │0000000000  │0000000000  │B：你在那邊稍待一下。             │
├───┼─────┼──────┼──────┼─────────────────┤
│74    │同日19時  │乙○○（B） │戊○○（A） │B：你早上拿給我的東西為何會變水水 │
│      │37分44秒  │0000000000  │0000000000  │   呢                             │
│      │          │            │            │A：怎麼可能？                     │
│      │          │            │            │B：真的啊，大顆的還在，小顆的就變 │
│      │          │            │            │   水，                           │
│      │          │            │            │   因為我把它放在車子裡面         │
│      │          │            │            │A：當然繨，車子裡面會熱啊，所以東 │
│      │          │            │            │   西會                           │
│      │          │            │            │   變成水，你把它放入冰箱就不一樣 │
│      │          │            │            │B：是喔，我待會要去基隆打電動     │
├───┼─────┼──────┼──────┼─────────────────┤
│89    │95年11月21│戊○○（A） │乙○○（B） │A：你那天有過去嗎？               │
│      │日17時54分│0000000000  │0000000000  │B：有啊。20點多離開               │
│      │13秒      │            │            │A：我那天後來睡著了，醒來之後有打 │
│      │          │            │            │   電話給你                       │
│      │          │            │            │B：我今天很忙                     │
│      │          │            │            │A：那你忙完打電話給我，今天東西不 │
│      │          │            │            │   錯                             │
│      │          │            │            │B：你都騙我                       │
│      │          │            │            │A：沒啦，等你電話啦               │
│      │          │            │            │B：好啦                           │
├───┼─────┼──────┼──────┼─────────────────┤
│96    │95年11月22│戊○○（A） │乙○○（B） │A：你在家喔，要不要去             │
│      │日0 時53分│0000000000  │0000000000  │B：去那                           │
│      │21秒      │            │            │A：老地方啊                       │
│      │          │            │            │B：基隆嗎（電動玩具店）           │
│      │          │            │            │A：嗯，東西順便留給你             │
│      │          │            │            │B：好吧，我待會自己開車去         │
├───┼─────┼──────┼──────┼─────────────────┤
│121   │95年11月24│乙○○（B） │戊○○（A） │B：那東西真糟糕ㄋ，我很重視你的東 │
│      │日1 時13分│0000000000  │0000000000  │   西                             │
│      │46秒      │            │            │A：那包東西我都沒動，不知道說那麼 │
│      │          │            │            │   糟，對 你很抱歉                │
│      │          │            │            │B：你以後應該要試用才對。         │
│      │          │            │            │A：我知道了，一有貨馬上通知你     │
├───┼─────┼──────┼──────┼─────────────────┤
│151   │95年11月30│戊○○（A） │乙○○（B） │A：老哥，要東西嗎，這次東西正點   │
│      │日9 時15分│0000000000  │0000000000  │B：不要，上次那東西那麼差，補得更 │
│      │53秒      │            │            │   糟。                           │
│      │          │            │            │A：這次是整塊的東西，可以先試用再 │
│      │          │            │            │   說，補一點給你                 │
│      │          │            │            │B：我人在外面，回去再跟你聯絡     │
│      │          │            │            │A：你今天有去基隆打電動嗎？       │
│      │          │            │            │B：有啊，凌晨兩點多才離開         │
├───┼─────┼──────┼──────┼─────────────────┤
│152   │同上日11時│乙○○（B） │戊○○（A） │A：我到家了                       │
│      │14分49秒  │0000000000  │0000000000  │B：那我待會拿東西過去給你，等我一 │
│      │          │            │            │   下                             │
├───┼─────┼──────┼──────┼─────────────────┤
│154   │同上日11時│戊○○（A） │乙○○（B） │A：你要幹嘛                       │
│      │49分32秒  │0000000000  │0000000000  │B：我去領錢啊                     │
│      │          │            │            │A：嚇我一跳                       │
│      │          │            │            │B：上次那五千我只用一泡           │
│      │          │            │            │A：以我的個性不可能只給你一泡     │
├───┼─────┼──────┼──────┼─────────────────┤
│157   │同上日17  │乙○○（B） │戊○○（A） │B：這東西有一克嗎？               │
│      │時10分7秒 │0000000000  │0000000000  │A：有啊，我這次一共處理2 克啊，拿 │
│      │          │            │            │   來就是2 包我還加一點進去呢，因 │
│      │          │            │            │   為我身上沒有磅秤不然你秤看看   │
│      │          │            │            │B：有嗎                           │
│      │          │            │            │A：東西不錯啦，我有試用過東西真的 │
│      │          │            │            │   不太一樣                       │
└───┴─────┴──────┴──────┴─────────────────┘
附表三：【摘自臺北市政府警察局南港分局譯文表，第6153號卷
          第25頁】
┌───┬─────┬──────┬──────┬───────────────────┐
│編號  │通話時間  │發話人資料  │受話人資料  │ 通訊監察譯文內容                     │
├───┼─────┼──────┼──────┼───────────────────┤
│110   │95年11月23│丁○○（A） │甲○○（B） │A ：我阿聖，你在睡覺喔，昨天的東西好嗎│
│      │日7 時7 分│0000000000  │0000000000  │    ，還有剩嗎？                      │
│      │18秒      │            │            │B：嗯，嗯，沒有了。                   │
│      │          │            │            │A：東西好嗎？                         │
│      │          │            │            │B：不錯啦                             │
└───┴─────┴──────┴──────┴───────────────────┘


司法院資訊處製作；財團法人民間司法改革基金會備份。
